【裁判字號】    97,消債更,952
【裁判日期】    971231
【裁判案由】    更生
【裁判全文】
臺灣桃園地方法院民事裁定           97年度消債更字第952號
聲  請  人
即債務人    甲○○
上列當事人因消費者債務清理事件聲請更生，本院裁定如下：
    主  文
債務人甲○○自中華民國九十七年十二月卅一日十七時起開始更
生程序。
命司法事務官進行本件更生程序。
    理  由
一、按法院開始更生程序之裁定，應載明其年、月、日、時，並
    即時發生效力。又法院裁定開始更生或清算程序後，得命司
    法事務官進行更生或清算程序，必要時得選任律師、會計師
    或其他適當之自然人或法人一人為監督人或管理人。消費者
    債務清理條例第45條第1項、第16條第1項分別定有明文。
二、本件聲請意旨略以：聲請人有不能清償債務情事，曾依消費
    者債務清理條例向金融機構辦理前置協商不成立，協商條件
    係180 期，3 ％利率，每月應還款11,968元，然目前經濟不
    景氣，公司實施無薪假，致伊目前每月實際收入僅有24,145
    元，伊需扶養智障女兒及父親每月合計約花約2 萬元，聲請
    人之薪資於支付自己之必要生活費用後，不足支付協商應繳
    款項11,968元，上開協商顯未顧及聲請人維持日常生活之所
    需，而屬不公平協商致不成立，此非債務人主觀上故意使協
    商不成立，實乃客觀上確有不可歸責於債務人之事由所致，
    又聲請人無擔保或無優先權之債務總額未逾1,200 萬元，復
    未經法院裁定開始清算程序或宣告破產，爰依法聲請更生等
    語。
三、經查：
  (一)債務人主張其負債總額1,892,475 元，無擔保或無優先之債
    務未逾1,200 萬元，惟其目前每月薪資收入僅24,145元，有
    不能清償債務情事，業據其提出財產及收入狀況說明書、各
    類所得清單、薪資證明書、債權人清冊等件為證，且據本院
    調閱稅務電子閘門財產所得調件明細表查明屬實。
  (二)債務人曾與各債權人就無擔保債權進行前置性協商而不成立
    ，當時協商條件約定分180期，利率3％，按月償還11,968元
    ，有協議書附卷可憑。惟依行政院主計處公布96年度台灣省
    桃園縣平均每人每月消費支出金額為17,525元，再參酌社會
    救助法第4 條第2 項，以其百分之60為最低生活費，則債務
    人每月最低生活費用10,515元（計算式：17,525元×百分之
    60= 上開金額），茲以債務人目前每月薪資24,145元扣除其
    每月最低生活費10,515元後僅餘,13,630 元足供償債，原協
    商條件約定債務人按月還款11,968元，其履行自有重大困難
    ，債務人主張因不可歸責於己之事由，致履行原協商條件有
    重大困難，應堪採信。
  (三)綜上，債務人為一般消費者，並未從事營業活動，無擔保或
    無優先之債務未逾1,200 萬元，有不能清償債務情事，前與
    各債權人成立之協商條件，復因不可歸責於己之事由，致履
    行顯有重大困難，此外，又查無消費者債務清理條例第6 條
    第3 項、第8 條或第46條各款所定駁回更生聲請之事由存在
    ，債務人聲請更生，應屬有據，爰准予開始更生程序，並命
    司法事務官進行本件更生程序。
四、依首揭規定裁定如主文。
中    華    民    國    97    年    12    月    31    日
              民事第二庭    法      官  張金柱
本件不得抗告
本裁定已於中華民國97年12月31日下午5時公告。
以上正本證明與原本無異。
中    華    民    國    98    年    1     月    7     日
                            書記官  黃珮娟


司法院資訊處製作；財團法人民間司法改革基金會備份。
